臺灣臺東地方法院刑事裁定
111年度聲字第128號
聲  請  人  臺灣臺東地方檢察署檢察官林家瑜
受  刑  人  黃宇羨




上列聲請人因受刑人數罪併罰有二裁判以上，聲請定其應執行之
刑（111年度執聲字第91號），本院裁定如下：
    主  文
黃宇羨犯如附表所示之罪，所處如附表所示之刑，應執行拘役玖
拾日，如易科罰金，以新臺幣壹仟元折算壹日。
    理  由
一、聲請意旨略以：受刑人黃宇羨因竊盜等案件，先後經法院判
    決確定如附表，應依刑法第53條、第51條第6款，定其應執
    行之刑，爰依刑事訴訟法第477條第1項聲請裁定等語。
二、按裁判確定前犯數罪者，併合處罰之；數罪併罰，有二裁判
    以上者，依刑法第51條之規定，定其應執行之刑；數罪併罰
    ，分別宣告其罪之刑，宣告多數拘役者，於各刑中之最長期
    以上，各刑合併之刑期以下，定其刑期，但不得逾120日；
    犯最重本刑為5年以下有期徒刑以下之刑之罪，而受6月以下
    有期徒刑或拘役之宣告者，得以新臺幣1,000元、2,000元或
    3,000元折算一日，易科罰金，刑法第50條第1項本文、第53
    條、第51條第6款、第41條第1項本文分別定有明文。再按數
    罪併罰，應依分別宣告其罪之刑為基礎，定其應執行刑，此
    觀刑法第51條規定自明，故一裁判宣告數罪之刑，雖曾定其
    執行刑，然如再與其他裁判宣告之刑定其執行刑時，前定之
    執行刑當然失效，仍應以其各罪宣告之刑為基礎，定其執行
    刑，不得以前之執行刑為基礎，以與後裁判宣告之刑，定其
    執行刑（最高法院75年度台抗字第267號裁定意旨參照）。
三、次按數罪併罰之定應執行之刑，係出於刑罰經濟與責罰相當
    之考量，並非予以犯罪行為人或受刑人不當之利益，為一種
    特別的量刑過程，相較於刑法第57條所定科刑時應審酌之事
    項係對一般犯罪行為之裁量，為定應執行刑之宣告，乃對犯
    罪行為人本身及所犯各罪之總檢視，除應考量行為人所犯數
    罪反應出之人格特性，並應權衡審酌行為人之責任與整體刑
    法目的及相關刑事政策，在量刑權之法律拘束性原則下，兼
    顧刑罰衡平原則而定之（最高法院100年度台抗字第440號裁
    判要旨參照）。
四、經查，本件受刑人所犯如附表所示之罪，業經法院先後判決
    處如附表所示之刑，並於如附表所示之日期分別確定在案，
    有臺灣高等法院被告前案紀錄表、臺灣宜蘭地方法院刑事簡
    易判決（110年度簡字第238號、110年度簡字第623號）、臺
    灣臺東地方法院刑事簡易判決（110年度簡字第98號）各1份
    在卷可稽，縱其中附表編號1、2及3部分各曾經臺灣宜蘭地
    方法院以110年度聲字第648號裁定定應執行刑為拘役50日、
    原判決定應執行刑為拘役50日在案，有臺灣宜蘭地方法院刑
    事裁定（110年度聲字第648號）、臺灣臺東地方法院刑事簡
    易判決（110年度簡字第98號）各1份存卷可憑，因仍屬增加
    經另案判決確定而合於數罪併罰之其他犯罪之例外情形，自
    得再就其等合併定應執行刑（最高法院110年度台抗大字第 
    489號、臺灣高等法院花蓮分院111年度抗字第5號裁定理由
    參照），是本院核聲請人臺灣臺東地方檢察署檢察官前開定
    應執行刑之聲請為正當。爰審酌受刑人各次所犯之罪名、行
    為態樣均相同，且彼此時隔甚近，所侵害之法益俱屬同一；
    復就受刑人之期待可能性、量刑權之法律拘束性原則等項予
    以綜合考量後，定本件應執行之刑如主文所示，併諭知易科
    罰金之折算標準。又附表編號1、2及3部分，固各曾經臺灣
    宜蘭地方法院以110年度聲字第648號裁定定應執行刑為拘役
    50日、原判決定應執行刑為拘役50日如前，惟受刑人既有本
    件應更定應執行刑之情形，參諸上揭說明，前定之執行刑當
    然失其等效力，附此敘明之。
五、依刑事訴訟法第477條第1項，刑法第50條第1項本文、第53
    條、第51條第6款、第41條第1項本文，裁定如主文。
中　　華　　民　　國　　111 　年　　5 　　月　　13　　日
                  刑事第一庭  法　官  陳偉達
以上正本證明與原本無異。
如不服本裁定，應於裁定送達後5日內向本院提出抗告狀（須附
繕本）。「切勿逕送上級法院」
                              書記官  楊茗瑋
中　　華　　民　　國　　111 　年　　5 　　月　　16　　日
附表
編            號  1 2 3 罪            名  竊盜罪 竊盜罪 竊盜罪，共2罪 宣     告     刑  拘役20日，如易科罰金，以新臺幣1,000元折算1 日 拘役40日，如易科罰金，以新臺幣1,000元折算1 日 各處拘役15日、40日，如易科罰金，均以新臺幣1,000元折算1日 犯   罪  日   期  110年2月23日 110年2月27日 110年5月3日（2次） 偵查（自訴）機關 年   度  案   號  臺灣宜蘭地方檢察署 110年度偵字第1729號 臺灣宜蘭地方檢察署 110年度偵緝字第245號 臺灣臺東地方檢察署 110年度偵字第1622號 最  後  事實審 法    院 臺灣宜蘭地方法院 臺灣宜蘭地方法院 臺灣臺東地方法院  案    號 110年度簡字第238號 110年度簡字第623號 110年度簡字第98號  判決日期 110年3月30日 110年8月31日 110年12月30日 確  定  判  決 法    院 臺灣宜蘭地方法院 臺灣宜蘭地方法院 臺灣臺東地方法院  案    號 110年度簡字第238號 110年度簡字第623號 110年度簡字第98號  確定日期 110年8月27日 110年10月12日 111年3月17日 備            註  1、編號1、2部分，曾經臺灣宜蘭地方法院以110年度聲字第648號裁定定應執行刑為拘役50日確定。 2、編號3部分，曾經原判決定應執行刑為拘役50日。